【裁判字號】    99,聲,4491
【裁判日期】    991210
【裁判案由】    聲請具保停止羈押
【裁判全文】
臺灣臺中地方法院刑事裁定              99年度聲字第4491號
聲  請  人
即  被  告  王傳璟
指定辯護人  本院公設辯護人 戴遐齡
上列聲請人即被告因違反毒品危害防制條例案件(99年度訴字第
2597號)，聲請具保停止羈押，本院裁定如下：
    主  文
聲請駁回。
    理  由
一、聲請意旨如附件聲請具保狀所載。
二、本件被告王傳璟因違反毒品危害防制條例案件，由臺灣台中
    地方法院檢察署檢察官提起公訴，前經本院訊問後，被告雖
    否認犯行，然本院認被告涉犯毒品危害防制條例第4條第1項
    之販賣第一級毒品罪嫌確屬重大，所犯為死刑、無期徒刑之
    重罪，且有事實足認有勾串證人之虞，有羈押之必要，爰依
    刑事訴訟法第101條第1項第2、3款規定，於民國（下同）99
    年9月3日起執行羈押，並禁止接見通信；嗣於99年10月6日
    審理後，認被告已無勾串證人之虞，而准予解除其禁止接見
    通信在案，有本院上開筆錄、押票各1份在卷可按。
三、按被告及得為其輔佐人之人或辯護人，得隨時具保，向法院
    聲請停止羈押，刑事訴訟法第110條第1項定有明文；次按羈
    押之目的，除在於確保刑事偵查、審判程序之完成外，另亦
    有刑事執行保全之目的，故於審判程序尚未完成前，如被告
    所涉犯係屬最輕本刑有期徒刑5年以上之重罪，且犯嫌重大
    ，為保全被告將來刑事執行之必要，法院認有非予羈押，顯
    難進行審判或執行時，即具羈押之原因，得依法執行羈押(
    最高法院91年度臺抗字第409號裁判意旨參照)；查被告所涉
    犯係屬死刑、無期徒刑之重罪，影響社會治安重大，且衡以
    重罪常伴有逃亡或滅證之高度可能，係趨吉避凶、脫免刑責
    、不甘受罰之基本人性，足認被告確有逃亡之相當或然率存
    在，故本院認被告非予羈押，恐難保全日後審理及執行程序
    之順利進行。再者，羈押被告乃刑事訴訟上不得已之措施，
    法院於認定羈押被告之原因是否存在時，僅就被告是否犯罪
    嫌疑重大，有無刑事訴訟法第101條、第101條之1所定情形
    ，及有無保全被告或證據使刑事訴訟程序順利進行之必要為
    審酌，至被告之家庭、學業、事業等其他情形，則非在斟酌
    之列；況被告雖以其同居女友劉秀香身染重病，需人照料，
    亦無力負擔家庭重擔等情為由聲請具保，然經本院向行政院
    衛生署豐原醫院函詢被告同居女友之病情，行政院衛生署豐
    原醫院於99年12月1日以豐醫歷字第0990011003號函函覆：
    劉女士於99年9月29日因菌血症合併細菌性肺栓塞住院接受
    治療，已於99年11月2日出院，目前仍須口服抗生素治療，
    每月回診一次，預定追蹤3-6月，出院後至今其生理狀況可
    應付一般居家活動，不需使用氧氣等情，此有上開函文可按
    ，尚難認被告上開主張屬實。從而，本院審酌上情，認前開
    羈押原因及必要性均仍存在，被告又無刑事訴訟法第114 條
    各款所列之情形，聲請人為被告具保停止羈押之聲請，不能
    准許，應予駁回。
中    華    民    國    99    年    12    月    10    日
                  刑事第五庭   審判長法   官  王邁揚
                                     法   官  林慧欣
                                     法   官  簡璽容
以上正本證明與原本無異。
如不服本裁定，應於裁定送達後5日內向本院提出抗告狀 (須附
繕本)。
                                     書記官   張雅如
中    華    民    國    99    年    12    月    10    日

司法院資訊處製作；財團法人民間司法改革基金會備份。
